【裁判字號】    98,上訴,1555
【裁判日期】    990107
【裁判案由】    公共危險等
【裁判全文】
臺灣高等法院高雄分院刑事判決        98年度上訴字第1555號
上  訴  人  臺灣高雄地方法院檢察署檢察官
被      告  甲○○
指定辯護人  本院公設辯護人于欣潔
上列上訴人因被告公共危險等案件，不服臺灣高雄地方法院98年
度訴字第869 號中華民國98年10月8 日第一審判決（起訴案號：
臺灣高雄地方法院檢察署98年度偵字第4150號），提起上訴，本
院判決如下：
     主  文
上訴駁回。
     事  實
一、甲○○於民國97年10月間受周文賢雇用，至王旺門營造有限
    公司承攬興建之坐落高雄市○鎮區○○路41號房屋（下稱系
    爭房屋）舖設磁磚。甲○○因認周文賢交付之磁磚數量不足
    ，將導致其工資短少，而周文賢及王旺門營造有限公司均無
    意處理，遂心生不滿，基於毀損他人物品之接續犯意，於97
    年10月19日上午6 時許，在系爭房屋內，先以鐵鎚敲破樓梯
    之大理石板22塊及樓梯旁之磁磚64塊，復以瓦斯噴火器（俗
    稱火機）噴燒2 、3 樓之浴室門框、磁磚修邊條及開關、插
    座之塑膠外蓋致焦黑損壞，足生損害於定作人楊有財及管領
    人王旺門營造有限公司。
二、案經王旺門營造有限公司工地負責人乙○○訴由臺灣高雄地
    方法院檢察署檢察官偵查起訴。
     理  由
一、訊據被告甲○○坦承持鐵鎚敲破磁磚及大理石之情，惟否認
    持瓦斯噴火器噴燒浴室門框、磁磚修邊條及開關、插座之塑
    膠外蓋，辯稱其並無瓦斯噴火器，不知系爭房屋之浴室門框
    、磁磚修邊條及開關、插座之塑膠外蓋遭火燒焦黑損壞等語
    。
二、經查：
    (一)上開事實，已經證人蔡楊玉盞於偵查及原審審理中結證稱
      其該日上午6 時許至系爭房屋，見系爭房屋1 樓樓梯之大
      理石板破損，上2 樓後即見被告持瓦斯噴火器燒浴室門框
      等語（見偵查卷1 第9 －10頁、原審訴字卷第34－40頁）
      ；證人即系爭房屋起造人楊有財於偵查及原審審理中亦結
      證稱系爭房屋1 樓樓梯之大理石板遭敲破，浴室門框、磁
      磚修邊條損壞及開關、插座之塑膠外蓋遭火燒焦黑損壞等
      語（見原審訴字卷第41－45頁）；並有證人楊有財拍攝之
      照片在卷可稽（見偵查卷2 第7 頁正、反面、第14－17頁
      ）。又參以被告已坦承因不滿周文賢及王旺門營造有限公
      司均無意處理磁磚數量不足之事，乃於當日上午持鐵鎚至
      系爭房屋敲壞磁磚之情，足佐證人蔡楊玉盞證述於事實欄
      所載時間在系爭房屋親見被告在場一節與事實相符，另證
      人蔡楊玉盞與被告間既無仇隙，倘證人蔡楊玉盞未親見被
      告持瓦斯噴火器噴燒浴室門框，證人蔡楊玉盞當無虛構情
      節誣陷被告之理，是證人蔡楊玉盞於偵查及原審審理中之
      證述應採信，被告空言否認持瓦斯噴火器噴燒浴室門框、
      磁磚修邊條及開關、插座之塑膠外蓋，即無可採信。
    (二)被告以瓦斯噴火器噴燒2 、3 樓之浴室門框、磁磚修邊條
      及開關、插座之塑膠外蓋致焦黑損壞，固已如前述。然參
      諸：
      1.被告係因無人處理磁磚數量不足問題，恐導致自己工資
        短少，乃心生不滿，而毀損他人之物行為，被告與定作
        人楊有財及管領人王旺門營造有限公司間尚無深仇大恨
        ，衡情，被告當無放火燒燬現非供人使用之他人所有住
        宅之必要。
      2.再被告並無同時攜帶其他可助燃之物品，且證人蔡楊玉
        盞於原審審理中結證稱其見到被告時，被告正在關火，
        其並無撲火，不知道火係如何撲滅，亦無打119 呼叫消
        防人員滅火等語（見原審訴字卷第34－40頁），證人楊
        有財於原審審理中亦結證稱其到現場時火已熄滅，沒有
        看到滅火劑或水噴灑的痕跡等語（見原審訴字卷第44頁
        ），足見該時火勢客觀上並無需使用滅火劑或大量水即
        已熄滅，亦無倘未及時撲滅火勢將造成重大損害之明顯
        危險；復觀諸定作人楊有財拍攝之照片所示，系爭房屋
        浴室門框、磁磚修邊條及開關、插座之塑膠外蓋均僅係
        定點焦黑損壞，並無延燒之情形，且焦黑面積非大、數
        量亦非甚多，亦據證人楊有財於原審審理中結證焦黑面
        積非大，都燒一點一點的等語在卷（見原審訴字卷第42
        頁）。綜上各情，被告主觀上是否有放火燒燬系爭房屋
        之故意存在，即非無疑。
      3.又被告持瓦斯噴火器噴燒浴室門框、磁磚修邊條及開關
        、插座之塑膠外蓋致焦黑損壞，焦黑面積非大，且係散
        落各處呈現一點一點狀態，並無延燒之情形，亦無使用
        滅火劑或大量水滅火，均已如前述，自無生公共危險之
        實害。
      此外，復無其他積極證據足佐被告有放火燒燬現非供人使
      用之他人所有住宅未遂或放火燒燬他人物品致生公共危險
      之犯行。從而，被告持瓦斯噴火器噴燒浴室門框、磁磚修
      邊條及開關、插座之塑膠外蓋致焦黑損壞，應僅止於毀損
      之結果，而被告主觀上亦應一時心生不滿基於毀損以為警
      示之心態，尚不符合刑法第174 條第4 項、第1 項及同法
      第175 條第1 項之構成要件。
    綜上所述，被告毀損犯行，事證明確，堪以認定。
三、核被告所為，係犯刑法第354 條之毀損罪。起訴及公訴補充
    意旨認被告持瓦斯噴火器噴燒浴室門框等部分，所為係犯刑
    法第174 條第4 項、第1 項之放火燒燬現非供人使用之他人
    所有住宅未遂罪及同法第175 條第1 項之放火燒燬他人所有
    之物罪，尚有誤會，惟其基本社會事實相同，本院自得變更
    起訴法條逕行審理。被告接續以鐵鎚敲破系爭房屋樓梯大理
    石板、樓梯旁磁磚，復以瓦斯噴火器燒浴室門框、磁磚修邊
    條及開關、插座之塑膠外蓋致焦黑損壞，其犯罪時間、地點
    均屬密切接近，客觀上足認係單一行為之多次舉動，且被告
    主觀上係為洩憤，其所認識者亦應屬基於單一毀損犯意所為
    之接續舉動，接續侵害同一法益，應包括於實質上一行為予
    以評價，為接續犯。
四、原審認被告罪證明確，因而適用刑法第354 條、第41條第1
    項、刑法施行法第1 條之1 規定，並審酌被告僅因細故即持
    鐵鎚及瓦斯噴火器損壞屋內物品，致生損害於他人，顯見法
    治觀念淡薄，且迄未賠償被害人達成和解，及被告動機、手
    段、所造成之損害非輕等一切情狀，量處有期徒刑4 月，並
    諭知如易科罰金以新台幣1 千元折算一日，並敘明被告持以
    犯罪所用之鐵鎚、瓦斯噴火器並無證據證明係被告所有，故
    不宣告沒收。其認事用法，核無不合，量刑亦屬允當。公訴
    人上訴意旨，指摘原判決不當，為無理由，應予駁回。
據上論斷，應依刑事訴訟法第368條，判決如主文。
本案經檢察官李門騫到庭執行職務。
中    華    民    國    99    年    1     月    7     日
                  刑事第八庭    審判長法  官  洪兆隆
                                      法  官  張盛喜
                                      法  官  郭玫利
以上正本證明與原本無異。
檢察官如不服本判決應於收受本判決後10日內向本院提出上訴書
狀，其未敘述上訴理由者，並得於提起上訴後10日內向本院補提
理由書狀（均須按他造當事人之人數附繕本）「切勿逕送上級法
中    華    民    國    99    年    1     月    7     日
                                      書記官  楊茱宜
附錄本判決論罪科刑法條
中華民國刑法第354 條：
毀棄、損壞前二條以外之他人之物或致令不堪用，足以生損害於
公眾或他人者，處二年以下有期徒刑、拘役或五百元以下罰金。

司法院資訊處製作；財團法人民間司法改革基金會備份。
